【裁判字號】    99,審易,4582
【裁判日期】    991130
【裁判案由】    毒品危害防制條例
【裁判全文】
臺灣高雄地方法院刑事判決            99年度審易字第4582號
公  訴  人  臺灣高雄地方法院檢察署檢察官
被      告  宋婉綾
上列被告因毒品危害防制條例案件，經檢察官提起公訴（99年度
毒偵字第5056號），被告就被訴事實為有罪陳述，經本院告知簡
式審判程序之旨，並聽取當事人之意見後，合議庭裁定由受命法
官獨任依簡式審判程序審理，判決如下：
    主  文
宋婉綾施用第二級毒品，處有期徒刑伍月，如易科罰金，以新臺
幣壹仟元折算壹日。
    事  實
一、宋婉綾前因施用毒品案件，經臺灣高雄少年法院以民國94年
    度少調字第420 號裁定送觀察勒戒後，認無繼續施用毒品之
    傾向，於94年7 月15日執行完畢釋放，並由該法院為不付審
    理之裁定確定在案。復因施用毒品案件，經本院以97年度審
    訴字第1170號判處有期徒刑2月、6 月，應執行有期徒刑7月
    ，緩刑3年，緩刑期間（即97年6月9日至100年6月8日止）付
    保護管束確定，現仍於保護管束中。詎仍不知悔改，復基於
    施用第二級毒品甲基安非他命之犯意，於99年7月12日0時25
    分為警採尿時起回溯96小時內之某時，在不詳處所，施用甲
    基安非他命1次。嗣於99年7月11日23時30分許，在高雄縣岡
    山鎮○○路與前峰路口為警查獲，經徵其同意採集尿液檢驗
    後呈甲基安非他命陽性反應，始悉上情。
二、案經高雄縣政府警察局岡山分局報告臺灣高雄地方法院檢察
    署檢察官偵查起訴。
    理  由
一、本件被告宋婉綾所犯為死刑、無期徒刑、最輕本刑為3 年以
    上有期徒刑以外之罪，其於準備程序中就被訴事實為有罪之
    陳述，經本院告知簡式審判程序之旨，並聽取當事人意見後
    ，合議庭認宜進行簡式審判程序，爰依刑事訴訟法第273 條
    之1第1項規定，裁定由受命法官獨任進行簡式審判程序，合
    先敘明。
二、上開犯罪事實業據被告宋婉綾坦承不諱；又其為警所採集尿
    液經送檢驗後結果呈甲基安非他命之陽性反應，有高雄縣政
    府警察局岡山分局前峰派出所毒品案件嫌犯尿液採證檢驗對
    照表（尿液代號：岡990260）及臺灣檢驗科技股份有限公司
    99年7月28日濫用藥物檢驗報告（檢體編號：岡990260）各1
    份附卷可稽，足認被告自白核與事證相符，自得為認定被告
    犯罪之依據。故本案事證明確，被告犯行堪以認定。又被告
    曾受如事實欄所載之觀察、勒戒及強制戒治處分執行完畢後
    5 年內，再犯施用毒品罪而經依法追訴處罰完畢等事實，亦
    有卷附本院院內索引卡紀錄表、臺灣高等法院被告前案紀錄
    表各1份在卷可按。
三、再查，被告因施用毒品案件，經臺灣高雄少年法院以民國94
    年度少調字第420 號裁定送觀察勒戒後，認無繼續施用毒品
    之傾向，於94年7月15 日執行完畢釋放，並由該法院為不付
    審理之裁定確定在案；復因施用毒品案件，經本院以97年度
    審訴字第1170號判處有期徒刑2月、6 月，應執行有期徒刑7
    月，緩刑3 年，緩刑期間付保護管束確定等事實，有本院被
    告院內索引卡紀錄表、臺灣高等法院被告前案紀錄表、臺灣
    高雄地方法院檢察署刑案資料查註紀錄表各1 份在卷可稽，
    被告於觀察勒戒、強制戒治執行完畢後5 年內再犯施用第一
    級毒品犯行，事證明確，應依法予以論罪科刑。
四、按犯毒品危害防制條例第10條之罪，經觀察、勒戒後，認無
    繼續施用毒品之傾向，應即釋放，並為不起訴處分；認有繼
    續施用毒品之傾向者，應由檢察官聲請法院裁定令入戒治處
    所施以強制戒治，至無繼續戒治之必要，強制戒治期滿，應
    即釋放，由檢察官為不起訴處分。經觀察勒戒、強制戒治執
    行完畢釋放後，5 年內再犯第10條之罪，依93年1 月9 日修
    正施行之毒品危害防制條例第23條第2 項規定意旨，應由檢
    察官偵查起訴。又依修正後之規定，僅限於「初犯」及「5
    年後再犯」二種情形，始應先經觀察、勒戒或強制戒治程式
    。倘被告於5 年內已再犯，經依法追訴處罰，縱其第3 次（
    或第3 次以上）再度施用毒品之時間，在初犯經觀察、勒戒
    或強制戒治執行完畢釋放5 年以後，已不合於「5 年後再犯
    」之規定，且因已於「5 年內再犯」，顯見其再犯率甚高，
    原實施觀察、勒戒或強制戒治，已無法收其實效，即應依該
    條例第10條處罰（最高法院97年度第5 次刑事庭會議決議參
    照）。是被告宋婉綾初犯施用毒品犯行，於民國94年7 月15
    日觀察、勒戒執行完畢釋放後，5 年內再犯本件毒品危害防
    制條例第10條第2 項之罪，應依法論科，併予敘明。
五、核被告宋婉綾所為，係犯毒品危害防制條例第10條第2 項之
    施用第二級毒品罪。被告施用前後持有第二級毒品甲基安非
    他命之低度行為，為施用之高度行為所吸收，不另論罪。爰
    審酌被告前有施用毒品之不良素行，有臺灣高等法院被告前
    案紀錄表附卷可稽，經觀察、勒戒執行完畢釋放後5 年以內
    ，竟仍於前開緩刑期間內再犯本件施用毒品罪行，足見其戒
    絕毒癮之意志不堅，惟念其施用毒品乃戕害自身健康，尚未
    直接危害他人，反社會性不高等一切情狀，量處如主文所示
    之刑，並諭知易科罰金之折算標準，以資懲儆。
據上論斷，應依刑事訴訟法第273條之1第1 項、第299條第1項前
段，毒品危害防制條例第10條第2項，刑法第11條、第41條第1項
前段，判決如主文。
本案經檢察官李英霆到庭執行職務
中    華    民    國      99    年   11   月    30    日
                  刑事第十庭    法  官  廖建瑜
以上正本證明與原本無異。
如不服本判決應於收受送達後10日內向本院提出上訴書狀，並應
敘述具體理由；如未敘述上訴理由者，應於上訴期間屆滿後20日
內向本院補提理由書（均須按他造當事人之人數附繕本）「切勿
逕送上級法院」。
中    華    民    國      99    年   11   月    30    日
                                書記官  林介欽

司法院資訊處製作；財團法人民間司法改革基金會備份。
